【裁判字號】    99,易,383
【裁判日期】    990225
【裁判案由】    竊盜
【裁判全文】
臺灣臺中地方法院刑事判決               99年度易字第383號
公  訴  人  臺灣臺中地方法院檢察署檢察官
被      告  甲○○
上列被告因竊盜案件，經檢察官提起公訴（98年度偵字第27827
號），本院判決如下：
    主    文
甲○○犯竊盜罪，累犯，處有期徒刑肆月，如易科罰金，以新臺
幣壹仟元折算壹日；又犯竊盜罪，累犯，處拘役肆拾日，如易科
罰金，以新臺幣壹仟元折算壹日。
    犯罪事實
一、甲○○前因竊盜案件，經本院判處有期徒刑4月，如易科罰
    金，以新臺幣1,000元折算1日確定，於民國97年11月4日縮
    刑期滿執行完畢。詎其猶不知警惕，意圖為自己不法所有，
    先後為下列之竊盜行為：
  (一)於98年3月初某日7時許，行經丁○○所經營、設於臺中市○
    區○○○路1200號（舊門牌國光路439號）之元泰事務機器
    店前時，發現門口置放丁○○所有之理光牌影印機1部（價
    值約新臺幣〈下同〉10萬餘元）及鐵桌1張（價值約六千餘
    元），竟趁丁○○不注意之際，徒手將上述影印機及鐵桌搬
    上某不詳車輛上載走，而竊取得逞。得手後即載運至謝水通
    所經營、設於臺中縣大里市○○路720號詰隆資源回收有限
    公司，以每公斤3、4元之代價，販售予不知情之謝水通（另
    經不起訴處分確定）。而謝水通收購上開物品後，即予以壓
    毀回收，嗣丁○○至此尋覓上開物品後，經指認只取回尚未
    壓毀之前揭影印機主機體。
  (二)於98年11月3日5時許，行經丙○○所經營、設於臺中市○區
    ○○路439號之品軒二手書店時，發現丙○○將其所有「米
    蘭夫人」、「一見鍾情」、「賤人賤智第一集」、「賤人賤
    智第二集」、「賤人賤智第三集」、「即戰力」、「妖樓迷
    宮之2」、「賤色忘友」、「創造好心情」、「敢於與眾不
    同」、「小女巫3（爭風吃醋）」、「未來十年大震撼」、
    「賤死不就」、「人賤人愛」、「別為小事抓狂」、「出入
    口實務問答」、「賤入佳境」、「賤怪不怪」、「奇妙的生
    涯轉機」、「如何教養獨生子」、「中國孩子的疑問第一集
    」、「中國孩子的疑問第二集」、「中國孩子的疑問第三集
    」、「中國孩子的疑問第四集」、「員工潛能成功開發手冊
    」、「一賤雙雕」、「做個真正成熟的人」、「危機處理聖
    經」、「優質女性」、「有點可愛有點賤」、「天下那有『
    白吃的午餐』」、「為夢前行」、「腦力發電」、「銷售效
    能訓練」、「經營優質團隊」、「狗腿瓜說民間笑話第一集
    」、「狗腿瓜說民間笑話第三集」、「狗腿瓜說民間笑話第
    四集」各一本等舊書籍共38本（重約11公斤）放置在店門口
    鐵架內，且其上僅先以布幕遮蓋、再以繩索捆覆，有機可趁
    ，旋趨前翻開布幕、繩索，伸手入內予以竊取之。得手隨即
    於同日7時許，將之載運至前述詰隆資源回收公司內，以每
    公斤約3.7元之代價，販售予不知情之謝水通；謝水通購得
    後，旋即又於同日上午7時許，以每公斤15元之代價，將上
    述書籍轉售予不知情之溫炎山（另經不起訴處分確定）；溫
    炎山購得後，又於同日10時30分許，將上述書籍載往李生達
    所經營、設於臺中市○○路1614號之舊書坊，以每本10元之
    代價，販售予不知情之李生達（另經不起訴處分確定）。嗣
    因丙○○於同日11時許，察覺店內有舊書籍1批遭竊，研判
    行竊者或會拿去販售予舊書商，遂四處訪查，果於李生達之
    上述舊書坊，尋獲上開書籍（已發還予丙○○），乃報警處
    理，而循線查獲上情。
二、案經丙○○訴由臺中市警察局第三分局報請臺中地方法院檢
    察署檢察官偵查起訴。
    理    由
壹、程序部分：
    按被告以外之人（包括證人、鑑定人、告訴人、被害人及共
    同被告等）於審判外之陳述雖不符刑事訴訟法第159條之1至
    之4等4條之規定，而經當事人於審判程式同意作為證據，法
    院審酌該言詞陳述或書面陳述作成時之情況，認為適當者，
    亦得為證據；當事人、代理人或辯護人於法院調查證據時，
    知有刑事訴訟法第159條第1項不得為證據之情形，而未於言
    詞辯論終結前聲明異議者，視為有前項之同意，同法第159
    條之5 定有明文。立法意旨在於傳聞證據未經當事人之反對
    詰問予以核實，原則上先予排除。惟若當事人已放棄反對詰
    問權，於審判程式中表明同意該等傳聞證據可作為證據；或
    於言詞辯論終結前未聲明異議，基於尊重當事人對傳聞證據
    之處分權，及證據資料愈豐富，愈有助於真實發見之理念，
    且強化言詞辯論主義，使訴訟程式得以順暢進行，上開傳聞
    證據亦均具有證據能力。另按刑事訴訟法第159條之5第2 項
    所定：「當事人、代理人或辯護人於法院調查證據時，知有
    第159條第1項不得為證據之情形，而未於言詞辯論終結前聲
    明異議者，視為有前項之同意。」乃係基於證據資料愈豐富
    ，愈有助於真實發現之理念，酌採當事人進行主義之證據處
    分權原則，並強化言詞辯論主義，透過當事人等到庭所為之
    法庭法動，在使訴訟程式順暢進行之要求下，承認傳聞證據
    於一定條件內，得具證據適格。此種「擬制同意」，因與同
    條第一項之明示同意有別，實務上常見當事人等係以「無異
    議」或「沒有意見」表示之，斯時倘該證據資料之性質，已
    經辯護人閱卷而知悉，或自起訴書、原審判決書之記載而了
    解，或偵、審中經檢察官、審判長、受命法官、受託法官告
    知，或被告逕為認罪答辯或有類似之作為、情況，即可認該
    相關人員於調查證據之時，知情而合於擬制同意之要件（最
    高法院96年度臺上字第4174號判決要旨可資參照）。查本件
    證人即被害人丙○○、丁○○、證人林俊德於警訊之證述內
    容、證人李生達、溫炎山、謝水通於警偵訊之供證內容，及
    警卷所附扣押物品目錄表、刑案現場照片、贓物認領保管單
    等，依卷證所示，其等作成或取得之狀態，並無違背其等個
    人意思而為陳述，或其他違法取供或不法取得之情形，且本
    件公訴人、被告於本院審理中對於上開證據之證據能力並不
    予以爭執（見本院審理筆錄），亦即對上開證據資料，於本
    院審理中復不爭執其等證據能力及真實性，足認並無顯不可
    信或係不法取得之情況，本院審酌其等之內容亦適宜為本案
    證據，是本件證丙○○、丁○○、證人林俊德於警訊之證述
    內容、證人李生達、溫炎山、謝水通於警偵訊之供證內容，
    及警卷所附扣押物品目錄表、刑案現場照片、贓物認領保管
    單等於審判外之言詞、書面陳述，仍具有證據能力。
貳、實體部分：
一、上揭事實，業據被告甲○○於警偵訊及本院審理中坦承不諱
    ，核與證人丙○○、丁○○、林俊德於警詢中之證述及證人
    李生達、溫炎山、謝水通於警偵訊之供證相符，並有扣押物
    品目錄表、刑案現場照片、贓物認領保管單等在卷可稽，堪
    認被告上開自白，確與事實相符，應可採信。事證明確，被
    告犯行洵堪認定。
二、核被告如犯罪事實欄一、(一)、(二)所為均係犯刑法第320條第1
    項竊盜罪。被告所犯上開2罪間，犯意個別，行為互異，應
    分論併罰。被告前因竊盜案件，經本院判處有期徒刑4月，
    如易科罰金，以新臺幣1,000元折算1日確定，於97年11月4
    日縮刑期滿執行完畢之事實，有臺灣高等法院被告前案紀錄
    表、臺灣臺中地方法院檢察署刑案資料查註紀錄表附卷可稽
    ，其於有期徒刑執行完畢後，5年以內再故意犯本件有期徒
    刑以上之罪，構成累犯，應依刑法第47條第1項規定加重其
    刑。爰審酌被告身心健全，不思循合法途徑獲取財富，竟藉
    竊盜獲利之心態可議，且對於證人丙○○、丁○○之財務產
    生相當程度之損害，並增添其等商業上之不便，惟念其僅有
    小學肄業教育程度、家境清寒、謀生能力有限，並已與證人
    丁○○達成調解，有本院調解結果報告書在卷可查，另所竊
    之上述書籍，亦已經證人丙○○取回，相當程度減少證人丙○○之損害，且其犯罪後坦承犯行，態度尚可，暨公訴人請
    求量處適當之刑，並參酌其先後2次竊盜所得財物之性質等
    一切情狀，分別量處如主文所示之刑，並均諭知如易科罰金
    之折算標準。
據上論斷，應依刑事訴訟法第299條第1項前段，刑法第320條第1
項、第47條第1項、第41條第1項前段，刑法施行法第1條之1第1
項、第2項前段，判決如主文。
本案經檢察官乙○○到庭執行職務。
中    華    民    國    99    年    2     月    25    日
                  刑事第18庭  法  官  林世民
上正本證明與原本無異。
如不服本判決，應於送達後10日內向本院提出上訴狀（須附繕本
），上訴於臺灣高等法院臺中分院。
                              書記官  紀俊源
中    華    民    國    99    年    2     月    25    日
附錄論罪科刑法條：
中華民國刑法第320條
意圖為自己或第三人不法之所有，而竊取他人之動產者，為竊盜
罪，處 5 年以下有期徒刑、拘役或 5 百元以下罰金。
意圖為自己或第三人不法之利益，而竊佔他人之不動產者，依前
項之規定處斷。
前二項之未遂犯罰之。

司法院資訊處製作；財團法人民間司法改革基金會備份。
